臺灣高雄地方法院高雄簡易庭裁定
111年度雄秩字第40號
移送機關    高雄市政府警察局鼓山分局
被移送人    歐子齊


上列被移送人因違反社會秩序維護法案件，經移送機關以111年1
月28日高市警鼓分偵字第11170314600 號移送書移送審理，本院
裁定如下：
    主          文
歐子齊攜帶經主管機關公告查禁之器械，處罰鍰新臺幣3,000元
。
扣案之空氣手槍1支、三節警棍1支、彈匣1個、二氧化碳鋼瓶3個
、塑膠BB彈1包均沒入。
    事實理由及證據
一、移送意旨略以：被移送人歐子齊於民國110 年12月12日15時
    21分許，在高雄市鼓山區南屏路與文信路口意圖聚眾，經員
    警到場盤查後，於其所騎乘之車號000-0000號重機車置物箱
    內查獲無故持有空氣槍1把、三節伸縮警棍1 支、彈匣1 個
    、二氧化碳鋼瓶3 之及塑膠BB彈1 包，認被移送人涉有違反
    社會秩序維護法第63條第1 項第8 款及第65條第3 款之規定
    ，爰移請裁處等語。
二、按製造、運輸、販賣、攜帶或公然陳列經主管機關公告查禁
    之器械者，處3 日以下拘留或新臺幣（下同）3 萬元以下罰
    鍰，社會秩序維護法第63條第1 項第8 款定有明文。又鋼（
    鐵）質伸縮警棍係警械使用條例第1 條第3 項及「警察機關
    配備警械種類及規格表」所定之警械，依同條例第14條第1
    項規定，非經內政部或其授權之警察機關許可，不得定製、
    售賣或持有，故未經許可所製造、販賣或持有之警械，即屬
    社會秩序維護法第22條第1 項第2 款所定之「查禁物」。次
    按無正當理由，攜帶類似真槍之玩具槍，而有危害安全之虞
    者，處3 日以下拘留或18,000元以下罰鍰，社會秩序維護法
    第65條第3 款定有明文。經查，前開移送之事實，業據被移
    送人於警詢時坦承有前揭攜帶之事實，惟辯稱：警棍係為防
    身用，扣案之空氣槍係買來打氣球或寶特瓶玩樂之用，攜帶
    是為了找朋友一起玩等語。惟：
  ⒈被移送人顯非上開許可購置警械之相關機關人員，縱其與他
    人有糾紛，亦應循正當管道解決，而非以持警棍用以防身方
    式處理紛爭，是其於上揭時、地，隨身攜帶三節伸縮警棍1 
    支，要屬違反社會秩序維護法第63條第1 項第8 款之非行，
    堪以認定。
　⒉扣案空氣槍經測試可發射彈丸，但未貫穿監測板，有高雄市
    政府警察局鼓山分局氣體動力式槍枝（空氣槍）動能初篩報
    告表暨照片可考，然上開槍枝在外觀上與真槍十分類似，一
    般人如未透過近距離觀察或實際操作實難辨認其與真槍之差
    異所在等事實，亦有上開槍枝照片在卷足憑，顯見上開槍枝
    確屬類似真槍之玩具槍，且遭查獲之時地並非可攜帶、使用
    空氣槍枝之特定室內靶場或戶外練習場，堪認被移送人持有
    該空氣槍有危害公共安全之虞，核屬違反社會秩序維護法第
    65條第3 款規定
三、按一行為而發生二以上之結果者，從一重處罰，社會秩序維
    護法第24條第3項定有明文。核被移送人所為係以一攜帶行
    為同時發生違反社會秩序維護法第63條第1 項第8 款、第65
    條第3 款之結果，依前揭規定，應從一重以社會秩序維護法
    第63條第1 項第8 款規定論處之。審酌被移送人之違序情節
    、智識、暨其行為後態度等一切情狀，裁處如主文所示之罰
    緩。另扣案之空氣槍1 支、三節伸縮警棍1 支、彈匣1 個、
    二氧化碳鋼瓶3瓶、塑膠BB彈1 包為被移送人所有，且為違
    反本件社會秩序維護法行為所用之物，爰依法沒入。
四、依社會秩序維護法第45條第1項、第63條第1 項第8 款、第
    65條第3 款、第24條、第22條等規定，裁定如主文。
中　　華　　民　　國　 111　　年　　3 　　月　　 4　　日
                  高雄簡易庭  法　　　官  楊詠惠
以上正本係照原本作成。
不服本裁定者，得於裁定書送達之翌日起五日內，以書狀敘明理
由，經本庭提起抗告。
中　　華　　民　　國　 111　　年　　3 　　月　　 4　　日
                              書  記  官  蔡佩珊